Minutes et répertoires du notaire Jacques I CHARLES, janvier 1624 - 27 avril 1630 (étude XVIII)
Archives nationales
- Minutes de Jacques I CHARLES, 5 avril 1590 - 14 avril 1652; MC/ET/XVIII/227 - MC/ET/XVIII/261
  - Minutes. 1628, janvier - juin, janvier - juin 1628; MC/ET/XVIII/242; registre
    - Délibération au sujet de la malfaçon des cloches de Saint-Étienne-du-Mont., 19 avril 1628; MC/ET/XVIII/242
      Ce fut faict, dict, declaré, requis et octroyé en la nef de ladicte église, l'an mil six cens vingt-huict, le dix-neufiesme d'avril après midy heure de neuf heures du soir et ont signé:
      J. MOTTE P. LE FRANÇOIS J. BOURCIER LE TELLIER René DU VERNET L. BOURCIER LONGUET R. GRANDJEAN GAULTIER DUCHESNE Anthoine DESPOTZ GOURMONT L. MAGNAN MORDANT CLEMENT FOUQUELIN J. AURYART J. FRESSANT M. FERRAND Thomas MEUVET
      Documents du Minutier central concernant l'histoire de la musique (1600-1650), par Madeleine Jurgens, tome II [études XI à XX, 1900 actes], Paris, Archives nationales, 1974, p. 839 (instrument de recherche imprimé dématérialisé, certaines notices sont plus détaillées dans la version intégrale accessible en ligne par la rubrique 'Autres instruments de recherche', voir contexte dans le Plan d’orientation général - Notaires de Paris, guides thématiques du Minutier).
    - MAZUYER (Guillaume) demeurant rue aux Fèves § Bail par Guillaume MAZUYER à Etienne POULLET, maître charpentier, demeurant Grande rue Mouffetard, de la plus grande parie d'une maison, cour et jardin, sise rue Mouffetard, pour 4 ans et moyennant un loyer de 40 ltz., 27 avril 1628; MC/ET/XVIII/242; V/C/LII
      bail; Mazuyer, Guillaume
    - MESTAIS (Jean) marchand imprimeur et libraire demeurant à la porte Saint-Victor. § Contrat d'apprentissage chez Jean MESTAIS de Nicolas BOURGOING, pour 4 années et sans débours de part ni d'autre., 28 avril 1628; MC/ET/XVIII/242; V/C/LVII
      contrat d'apprentissage; Mestais, Jean
    - GAULLIER (Geneviève) fille de feu Mathurin GAULLIER, maître maçon et de Geneviève DUPUIS, sa veuve, demeurant rue Mouffetard § Contrat de mariage entre Geneviève GAULLIER et Guillaume TURPIN, sergent à verge au Châtelet, demeurant au fbg Saint-Marcel, fils de Guillaume TURPIN l'aîné maître maçon demeurant fbg Saint-Marcel, et où signent en qualité de parents et témoins plusieurs membres de la famille TURPIN, 30 avril 1628; MC/ET/XVIII/242; V/C/LXXVIII
      contrat de mariage; Gaullier, Geneviève
    - POULLET (Etienne) maître charpentier demeurant fbg Saint-Marcel § Contrat d'apprentissage chez .. de Nicolas LEFEBVRE, pour 6 années et sans débours de part ni d'autre., 1er mai 1628; MC/ET/XVIII/242; V/C/IIII/XX/III
      contrat d'apprentissage; Poullet, Etienne
    - BOULLARD (Thomasse) fille majeure demeurant en la maison de W. Vignon rue des Bernardins § Contrat de mariage entre Thomasse BOULLARD et Martin CARROY, maître savetier, demeurant au fbg Saint-Victor, 5 mai 1628; MC/ET/XVIII/242; V/C/IIII/XX/VIII
      contrat de mariage; Boullard, Thomasse
    - BELLEGULLE (René) maître menuisier sur la terre Saint-Marcel, y demeurant § Contrat d'apprentissage chez. .. de François HENRY, pour 4 années et sans débours de part ni d'autre, 6 mai 1628; MC/ET/XVIII/242; VI/C/I
      contrat d'apprentissage; Bellegulle, René
    - BERNET (Claude) maçon tailleur de pierre, demeurant rue du Paon § Vente par. .. en qualité de co-héritier de Claude BERNET et Jeanne VEZIN, sa femme, de 50 ltz de rente à Geneviève JABIN - Rachat de la rente., 11 mai 1628 - 12 mai 1631; MC/ET/XVIII/242; VI/C/XLI
      acte de vente; Bernet, Claude
    - THIERRY (Jean) maître maçon demeurant rue Saint-Victor § Quittance à. .. par Sébastien AUBE, majeur, d'une somme de 800 ltz dûe sur les comptes de tutelle par. ..; qui avait prêtée cette somme à Jean LE GAY, maître charpentier, 12 mai 1628; MC/ET/XVIII/242; VI/C/LXI
      quittance; Thierry, Jean
    - GAULLIER (Mathurin) maître maçon demeurant Grande rue Mouffetard § Transactions concernant la succession de. .. entre Geneviève DUPUIS, sa veuve, et ses 6 enfants mineurs et majeurs., 14 mai 1628; MC/ET/XVIII/242; VI/C/L
      accord; Gaullier, Mathurin
    - FALMERT (Madeleine) fille majeure demeurant rue de la Harpe § Contrat de mariage entre Madeleine FALMERT et Nicolas PERET, maître talonnier, demeurant rue Mouffetard., 14 mai 1628; MC/ET/XVIII/242; VI/C/XXX
      contrat de mariage; Falmert, Madeleine
    - BLONDEL (Clémence) demeurant faubourg Saint-Marcel § Contrat de mariage entre Clémence BLONDEL et Lucien LEMAIRE, marchand chapelier, demeurant fbg Saint-Marcel., 14 mai 1628; MC/ET/XVIII/242; VI/C/XXXII
      contrat de mariage; Blondel, Clémence
    - LEBRUN (Jean) + maître gantier demeurant rue de la Bucherie à 'La Ville de Montpellier' § Inventaire après le décès de Jean LEBRUN à la requête de Guy LEBRUN, son frère, maître gantier demeurant rue Barillerie aux 'Pastoureaux', tuteur de Jean LEBRUN, fils du défunt et de feue Denise MAURICE, jadis sa femme, 15 mai 1628; MC/ET/XVIII/242; 2 fol.; VI/C/XLII
      inventaire; Lebrun, Jean
    - PORTEFIN (...) jardinier demeurant rue de Lourcines § Contrat de mariage entre PORTEFIN et Simonne BOILEAU, fille majeure, demeurant à la Montagne Sainte-Geneviève., 19 mai 1628; MC/ET/XVIII/242; VI/C/LII
    - LOYNES (Jacques de) Conseiller du roi et substitut du Procureur général en la cour de parlement, maître des requêtes de la reine et de la reine-mère - demeurant rue des Lavandières. § Dépôt du testament de Jacques de LOYNES, 25 mai 1628; MC/ET/XVIII/242; 7 folios; VI/C/XXXV
      testament; Loynes, Jacques de
    - MUTET (Simon) maître cordier demeurant rue Mouffetard § Bail à Simon MUTET par Vincent GUYON, maçon, de la maison La Corne de Cerf, rue Mouffetard, pour 3 années et un loyer de 75 ltz., 29 mai 1628; MC/ET/XVIII/242; VI/C/IIII/XX/XV
      bail; Mutet, Simon
    - LE BLANC (Mathieu) maître imprimeur demeurant dans l'hôtel de Lorraine § Location par Mathieu LE BLANC à Milet MATHIEU, menuisier d'imprimerie, d'une presse à imprimer garnie de tous ses ustensiles et prête à travailler, pour 6 mois et une redevance mensuelle de 60 sltz., 29 mai 1628; MC/ET/XVIII/242; VI/C/IIII/XX/VIII
      Le Blanc, Mathieu
    - DESGENETAIS (Robert) marchand mégissier § Désistement par Pierre GOGUELIN, maître charpentier demeurant au boulevard de la porte Bordelle, d'une somme de 300 lts prêtée à Robert DESGENETAIS, 30 mai 1628; MC/ET/XVIII/242; VI/C/IIII/XX/XIIII
      Desgenetais, Robert
    - BOUET (Marie) demeurant rue Mouffetard § Contrat de mariage entre Marie BOUET et Jean BOURGONGNE, compagnon chappelier demeurant rue Mouffetard., 1er juin 1628; MC/ET/XVIII/242; VII/C/V
      contrat de mariage; Bouet, Marie
    - MENIER (Pierre) maître imprimeur demeurant Porte Saint-Victor § Bail par Pierre MENIER à Thibault ROCHE, maître fourbisseur, d'une maison entre les Deux Portes Saint-Victor, pour 3 années et un loger de 36 ltz., 3 juin 1628; MC/ET/XVIII/242; VII/C/XII
      bail; Menier, Pierre
    - CORNU (Rollin) Comp/n/ menuisier demeurant rue Mouffetard § Inventaire après le décès de. .. à la requête de Jeanne PERICHON, sa veuve, tutrice de leurs 3 enfants mineurs-, 8 juin 1628; MC/ET/XVIII/242; 2 folios; VII/C/XXVIII
      inventaire; Cornu, Rollin
    - LE COCQ (Guillaume) maître tissutier rubannier demeurant rue des Lyonnais § Contrat de mariage entre Guillaume LE COCQ et Jeanne PERICHON, veuve de Rollin CORNU, menuisier, demeurant rue Mouffetard, 8 juin 1628; MC/ET/XVIII/242; VII/C/XXX
      contrat de mariage; Le Cocq, Guillaume
    - SERGENT à VERGE, JURÉ, PRISEUR et VENDEUR de BIENS au Châtelet de Paris § Vente de l'Office de SERGENT à VERGE, JURÉ, PRISEUR et VENDEUR de BIENS par son titulaire, Simon DEFRANCE, à Pierre COURTOIS, bourgeois de Paris demeurant place Maubert, moyennant la somme de 1140 ltz, dont 540 ltz payées comptant et le reste dans 6 mois., 9 juin 1628; MC/ET/XVIII/242; VII/C/XXXII
      acte de vente
    - GOGUELIN (Pierre) maître charpentier demeurant au bld de la Porte Saint-Marcel § Quittances par. .. à maître Claude GALLARD, receveur des Consignations de la ville de Paris, de 60 ltz et 37 ltz 10 sols dûes pour arrérages sur la consignation d'un paiement sur une maison rue de Bourgogne, 10 juin 1628; MC/ET/XVIII/242; VII/C/ XXXVII
      quittance; Goguelin, Pierre
    - BUNACHE (Guillaume) tissutier rubannier demeurant rue de Lourcines § Contrat de mariage entre Guillaume BUNACHE et Marie GAMBART, demeurant rue des Lyonnais., 12 juin 1628; MC/ET/XVIII/242; VII/C/XL
      contrat de mariage; Bunache, Guillaume
    - LECORPE (Pierre) laboureur dt à Fossemesnil, en Normandie § Contrat de mariage entre Pierre LECORPE et Anne COLIN, fille majeure au service de Denise JABIN, veuve d'Antoine de MURAT, rue de la Bûcherie., 12 juin 1628; MC/ET/XVIII/242; VII/C/XLII
      contrat de mariage; Lecorpe, Pierre
    - FEGEUX (Philippe) tailleur de diamants demeurant rue Galande § Mise par .. en apprentissage de son frère Thomas avec jude LEROY, tondeur de draps., 14 juin 1628; MC/ET/XVIII/242; VII/C/XIIII
      contrat d'apprentissage; Fegeux, Philippe
    - FERMOND (Pierre) marchand bg de Paris, demeurant rue Saint-Denis § Transaction entre Pierre FERMOND et Antoine TIREVEILLE, commissaire ordinaire de l'artillerie de France, procureur de Louis GRANIER, imprimeur demeurant rue de la Bûcherie, au sujet d'une dette de 1240 l., 17 stz due par ledit GRANIER à Pierre FERMOND, 17 juin 1628; MC/ET/XVIII/242; VII/C/LIII
      accord; Fermond, Pierre
    - SUCHON (Claude) fille de Jean SUCHON, procureur en parlement, et de Madeleine CHANDONAULT, son épouse, demeurant rue Saint-Victor. § Contrat de mariage entre Claude SUCHON et Jean TARIN, avocat en parlement, demeurant rue de la Harpe., 18 juin 1628; MC/ET/XVIII/242; VII/C/LVIII
      contrat de mariage; Suchon, Claude
    - DEMARINES (Claude) Procureur au Châtelet demeurant rue des Carmes § Contrat de mariage entre Claude DEMARINES et Marie du VAL, demeurant rue des Carmes, fille de feu Guillaume du VAL, greffier en l'Université de Paris et de Marie de GUYNES, sa veuve., 18 juin 1628; MC/ET/XVIII/242; VII/C/LX
      contrat de mariage; Demarines, Claude
    - MÉRAULT (Jacques) Prieur commandataire du prieuré de N.D. de Cunault. § Quittance à Jacques MERAULT par le cardinal François de LA ROCHEFOUCAULT, d'une somme de 600 lts, représentant le revenu annuel de ladite abbaye-, 20 juin 1628; MC/ET/XVIII/242; VII/C/LXXII
      quittance; Mérault, Jacques
    - LA ROCHEFOUCAULD (François, cardinal de) § Quittance par François, cardinal de LA ROCHEFOUCAULD à Jacques MERAULT, prieur de N.D. de Arnault, d'une somme de 600 ltz pour le revenu annuel de ladite abbaye., 20 juin 1628; MC/ET/XVIII/242; VII/C/LXXII
      quittance; La Rochefoucauld, François, cardinal de
    - CARLIER (Jean) tissutier - rubannier demeurant rue Neuve-des-Boulangers § Contrat de mariage entre Jean CARLIER et Denise DESJARDINS, veuve de Roch LECONTE, maître tissutier-rubannier demeurant aussi rue Neuve-des-Boulangers, 24 juin 1628; MC/ET/XVIII/242; VII/C/LXXVIII
      contrat de mariage; Carlier, Jean
    - DUBAST (Nicolas) maître menuisier demeurant fbg Saint-Victor § Contrat d'alloué pour un an chez .. de René CAMAIN, compagnon menuisier demeurant fbg Saint-Victor, qui recevra 60 ltz de .. à la fin du contrat., 24 juin 1628; MC/ET/XVIII/242; VII/C/LXXVII
      Dubast, Nicolas
    - LOYNES (Jacques de) + Conseiller du roi, Substitut du Procureur général, Maître des requêtes des reines, dt rue des Lavandières § Inventaire après le décès de Jacques de LOYNES à la requête de Jean de LOYNES, son fils, Sieur des Berceaux, Conseiller du roi, receveur et payeur des gages et droits de MM. des Comptes, de Marie de Loynes, Veuve de Jean de POSTEL, écuyer, sieur de Chantelon, à la requête de Nicolas de RUMOT, Conseiller du Roi, Lieutenant général à Laugre, en qualité de procureur de sa fille Charlotte, mariée à Pierre du JUGLART, héritière par représentation de sa mère Charlotte de LOYNES, après le décès de Jacques de LOYNES, son beau-père. (26 fol), tous trois héritiers du défunt., 29 juin 1628; MC/ET/XVIII/242; fol. 26; VII/C/IIII/XX/IIII
      inventaire; Loynes, Jacques de
    - HOUSSAYE (Denis) maître imprimeur demeurant rue Bordelle § Contrat d'apprentissage chez Denis HOUSSAYE pour 4 années, de Jacques BEAU, âgé de 12 ans, sans déboirs de part ni d'autre-, 30 juin 1628; MC/ET/XVIII/242; VIII/C/XVII
      contrat d'apprentissage; Houssaye, Denis
    - HUMBELOT (Charles) domestique du cardinal de La Rochefoucault, demeurant en la maison abbatiale de Sainte-Geneviève. § Quittance par Charles HUMBELOT d'une somme de 42 lts 10s., à Robert PINAYGRIER, peintre sur verre, faisant partie de 60 lts que ledit PINAYGRIER devait à Denis HUMBELOT, frère de Charles HUMBELOT, 1er mars 1642; MC/ET/XVIII/242; III/C/XXXIX
      quittance; Humbelot, Charles
  - Minutes. 1628, juillet - décembre, juillet - décembre 1628; MC/ET/XVIII/243
    - MAÇON LAMY Liénard demeurant au faubourg Saint-Jacques § Devis et marché pour la construction d'un moulin à vent., 3 août 1622; MC/ET/XVIII/243; CXVIII
      devis; marché; Lamy, Liénard
    - GUINERY (Jean) marchand libraire demeurant rue du Mont Sainte-Geneviève § Marché entre Jean GUINERY, Pierre CHAMPENOIS, aussi marchand libraire demeurant rue du Mont Sainte-Geneviève, et Joseph GUERREAU, maître imprimeur et Imprimeur ordianire de l'évêque de Meaux, demeurant rue du Mont Saint-Hilaire, pour l'impression et la diffusion des prières du jubilé ordonné à Meaux, moyennant la somme de 30 ltz., 3 juillet 1628; MC/ET/XVIII/243; XIIII
      marché; Guinery, Jean
    - AUZANNE (Jean) tissutier rubannier demeurant rue des Lyonnais § Contrat de mariage entre Jean AUZANNE et Jeanne THÉVENOT, veuve d'Antoine ROBERT, tisserant en toile, demeurant rue Galande., 6 juillet 1628; MC/ET/XVIII/243; XXIII
      contrat de mariage; Auzanne, Jean
    - ESTIENNE (Henry) demeurant rue Grenier Saint-Lazare Imprimeur ('ayant la charge de feu Robert Estienne') § Contrat d'apprentissage chez Henry ESTIENNE de Mathurin BERGER, pendant 6 ans et sans débours de part ni d'autre., 7 juillet 1628; MC/ET/XVIII/243; XXVIII
      contrat d'apprentissage; Estienne, Henry
    - LEFEBVRE (Jean) maître serrurier demeurant fbg Saint-Victor § Donation au dernier vivant entre. .. et Françoise FOULLON, sa femme., 12 juillet 1628; MC/ET/XVIII/243; XLI
      donation; Lefèbvre, Jean
    - DURANT (Martial) couvreur de maisons demeurant rue Mouffetard § Mise en apprentissage de son fils Etienne, âgé de 9 ans ou environ, avec un maître tissutier-rubannier., 15 juillet 1628; MC/ET/XVIII/243; XXI
      contrat d'apprentissage; Durant, Martial
    - BARBIER (Benoît) maître Jardinier demeurant faubourg Saint-Martin § Contrat de mariage entre Benoît BARBIER et Madeleine DESGOTZ, demeurant rue de Seine., 16 juillet 1628; MC/ET/XVIII/243; fol. LII
      contrat de mariage; Barbier, Benoît
    - CAILLE (Jean) dit l'Aîné laboureur demeurant rue des Francs-Bourgeois § Contrat de mariage entre Jean CAILLE et Claude CAILLOU, fille majeure, demeurant sur le fossé d'entre les portes Saint-Victor et Saint-Bernard., 17 juillet 1628; MC/ET/XVIII/243; LX
      contrat de mariage; Caille, Jean
    - Échange de Claude Bourcier, peintre du roi, demeurant rue de Bretagne, héritier pour un quart de Jeanne Mezay, femme en dernières noces de Guillaume Dumée, avec Laurent Guyot, peintre ordinaire et valet de chambre du roi, demeurant Grande-Rue-Mouffetard à Saint-Marcel, de 11 arpents de terre en plusieurs pièces à Ouzouer-le-Voulgis près de Coubert-en-Brie, et de 2 arpents 1/2 à Saint-Barthélemy, hérités de sa mère, contre 42 l. 10 s. de rente, partie des 62 l. 10 s. que Guyot peut percevoir sur Denis Le Redde, marchand, demeurant rue des Barres, par contrat du 23 juillet 1611, passé devant Viard. À la suite: .- 1630, 4 juillet.- Rétrocession de la rente par Bourcier à Guyot, moyennant 680 l., 20 juillet 1628; MC/ET/XVIII/243
      Documents du Minutier central concernant les peintres, sculpteurs et graveurs au XVIIe siècle (1600-1650), par Marie-Antoinette Fleury et Martine Constans, tome II [études XI à XX, 2445 actes], Paris, Archives nationales, 2010, notice n°354 (instrument de recherche imprimé dématérialisé, certaines notices sont plus détaillées dans la version intégrale accessible en ligne par la rubrique 'Autres instruments de recherche', voir contexte dans le Plan d’orientation général - Notaires de Paris, guides thématiques du Minutier).
    - COLBERT (Jean-Baptiste) Sieur de Saint-Pouange, conseiller du roi et Correcteur en sa chambre des Comptes, demeurant rue Hautefeuille § Quittance par Jean-Baptiste COLBERT et par Claude LE TELLIER, son épouse, à Marie CHANTERON, veuve de Jacques ROGER, marchand hôtelier à Juvisy, d'une somme de 800 l.ts., pour le rachat de 50 l.ts. de rente appartennant à Claude LE TELLIER par héritage de sa mère, Claude CHAUVELIN., 22 juillet 1628; MC/ET/XVIII/243; LXIIII
      quittance; Colbert de Saint-Pouange, Jean-Baptiste (1590?-1663)
    - BULLET (Pierre de) maître chapelier demeurant rue Saint-Jacques § Contrat de mariage entre Pierre de BULLET et Jeanne DESPOIGNY, veuve de Jean CHERON, maître chapelier, 28 juillet 1628; MC/ET/XVIII/243; IIII/XX/XII
      contrat de mariage; Bullet, Pierre de
    - BOUCHET (Jeanne) § Contrat de mariage entre Jeanne BOUCHET et Antoine SALGOURDIER, compagnon chapelier, demeurant rue Mouffetard, 28 juillet 1628; MC/ET/XVIII/243; IIII/XX/XIV
      contrat de mariage; Bouchet, Jeanne
    - DEBRÉ (Pierre) maçon demeurant rue de la Pelleterie. § Accord d'un règlement de dettes entre. .., actuellement détenu au Petit Châtelet, et Vincent GUYON, aussi maçon, demeurant fbg Saint-Marcel, propriétaire de la maison 'La corne de cerf'., 30 juillet 1628; MC/ET/XVIII/243; CVI
      accord; Debré, Pierre
    - LERICHE (Michel) maître passementier demeurant fbg Saint-Marcel § Marché entre Michel LERICHE et Pierre GOGUELIN, maître charpentier, demeurant fbg Saint-Marcel, pour des ouvrages dans une maison lui appartenant (pour la pose et la fourniture de bois destiné à un ou 2 étages et les combles, moyennant 380 ltz), 1er août 1628; MC/ET/XVIII/243; CVII
      marché; Leriche, Michel
    - LERICHE (Michel) maître passementier demeurant rue de Lourcines. § Marché entre Michel LERICHE et Jean MANESSON, maçon, demeurant fbg Saint-Jacques, pour des ouvrages de maçonnerie et couverture en la maison de Michel LERICHE moyennant 110 sols la toise d'ouvrages, 2 août 1628; MC/ET/XVIII/243; CXVI
    - JOSSE (Jean) maître sellier-lormier § Reconnaissance à Jean JOSSE comme tuteur de son frère Pierre, imbécile, d'une rente annuelle payée par Marguerite DESMONTS, auparavant veuve de Thierry FREMY, et André de COURCELLES, son mari, maître fourbisseur demeurant place Maubert, co-propriétaire avec lesdits JOSSE, d'une maison place Maubert, 2 août 1628; MC/ET/XVIII/243; CXV
      reconnaissance; Josse, Jean
    - PIFFLE (Jean) marchand boulanger, demeurant rue de Lourcines § Marché entre Jean PIFFLE, et Liennart LAMY, maçon au fbg Saint-Jacques, ouvrages payés a raison de 12 l. 5 sols la toise, et Georges DELAHAYE, maître charpentier, demeurant au fbg Saint-Jacques, pour la construction d'un moulin à vent, sis au terroir Sainte-Geneviève et appelé 'Le MOULLIN des PLANTES', moyennant le prix forfaitaire de 950 ltz; multivalué; 1629, 26 avril. Quittance de 1.100 ltz aud. PIFFLE, 3 août 1628; MC/ET/XVIII/243; CXVIII
      marché; Piffle, Jean
    - CHARPENTIER maître DELAHAYE (Georges) demeurant fbg Saint-Jacques § Devis et marché pour les travaux à effectuer en un moulin à vent., 8 août 1628; MC/ET/XVIII/243; CXVIII
      devis; marché; Delahaye, Georges
    - CARMES (les religieux du Couvent des) § Quittance par les religieux du Couvent des CARMES d'une somme de 515 l.ts. à Pierre FOURMET, pour le rachat d'une rente de 25 lts, léguée au couvent par frère Thomas BEAUSAINT, et assise sur une maison rue des Lombards., 8 août 1628; MC/ET/XVIII/243; CXXXI
      quittance
    - FREMIN (Guillaume) Comp/n/ imprimeur, demeurant rue Bordelle § Désistement de poursuites et prise de corps à l'encontre de Guillaume FREMIN par Catherine PIGEON et Martin LHOSTELLIER, son mari, camp/n/ tondeur, demeurant rue des Amandiers, moyennant le versement par ledit Frémin d'une somme de 12 ltz., 12 août 1628; MC/ET/XVIII/243; C XLVI
      Fremin, Guillaume
    - FOURON (François) carrier, demeurant rue de Lourcines § Bail à François FOURON par Jean LEFEBVRE, de la maison dans laquelle il demeure rue de Lourcines, par 3 années et un loyer de 80 lts., 16 août 1628; MC/ET/XVIII/243; C LXVI
      bail; Fouron, François
    - BARDON (Charles) sieur du Chemin, demeurant rue Beaubourg § Quittance par Charles BARDON à Jean LEFEBVRE, charpentier demeurant rue de Lourcines, d'une somme de 421 ltz, pour le rachat de 25 l.ts. de rente., 16 août 1628; MC/ET/XVIII/243; CLXVII
      quittance; Bardon, Charles
    - BONYÉ (Jacqueline) veuve de Henry BARRÉ, greffier de la Prévôté § Contrat de mariage entre Jacqueline BONYÉ et Philippes DENAVARRE, marchand de vins, demeurant rue de Lourcine, 17 août 1628; MC/ET/XVIII/243; CLXXIIII
      contrat de mariage; Bonyé, Jacqueline
    - GOUBERT (Jacques) Sergent au bailliage Sainte-Geneviève. § Cession à Jacques GOUBERT par Pierre MOREL, son beau-père, marchand orfèvre demeurant rue Mouffetard, de ses droits en la succession de feue Magdelaine MOREL, son épouse., 18 août 1628; MC/ET/XVIII/243; CLXXVIII
      transport de droits; Goubert, Jacques
    - LANGLOIS (Jacques) imprimeur en l'Université de Paris et marchand libraire, demeurant rue du Mont Sainte-Geneviève. § Contrat d'apprentissage avec Jacques LANGLOIS de François DOULLET, âgé de 18 ans, pour 4 ans et sans débours de part ni d'autre, 20 août 1628; MC/ET/XVIII/243; C IIII/XX/III
      contrat d'apprentissage; Langlois, Jacques
    - DUPUIS (Jean) maître brodeur chasublier, demeurant rue de la Lanterne § Contrat d'apprentissage chez .. de Pierre PINARD, pour 6 ans et sans débours de part ni d'autre., 21 août 1628; MC/ET/XVIII/243; II/C/II
      contrat d'apprentissage; Dupuis, Jean
    - GRAPPIN (Jean) maître potier d'étain, demeurant derrière la Croix des Carmes § Bail à,. .. de la maison dans laquelle il demeure, par les religieux du Couvent des Carmes, Place Maubert, pour 5 ans et un loyer de 250 ltz annuelles., 21 août 1628; MC/ET/XVIII/243; II/C/X
      bail; Grappin, Jean
    - LANGLOIS (Jacques) maître imprimeur et marchand libraire, demeurant Mont Saint-Hilaire § Contrat d'apprentissage chez Jacques LANGLOIS de Nicolas ROUSSEAU, âgé de 14 ans, pour 6 ans et sans débours de part ni d'autre., 22 août 1628; MC/ET/XVIII/243; II/C/III
    - DEBAS (Nicolas) maître menuisier demeurant Gde rue du fbg Saint Victor § Renonciation par. .. à la succession de Guillaume DEBAS et Gillette BROU, jadis demeurant à Montataire, ses père et mère -, 27 août 1628; MC/ET/XVIII/243; II/C/XVI
      Debas, Nicolas
    - DUPUIS (Geneviève) veuve de Mathurin GAULLIER, maître maçon, demeurant rue Mouffetard. § Bail par Geneviève DUPUIS à Bénigne CHARLES, maître couvreur, demeurant rue Mouffetard, d'une maison même rue, pour 6 années et 120 lts de loyer annuel, 28 août 1628; MC/ET/XVIII/243; II/C/XVI
      bail; Dupuis, Geneviève
    - BOETZ (Charles) maître savetier, demeurant à la Montagne Sainte-Geneviève § Promesse par Charles BOETZ aux marguiliers de Saint-Etienne-du-Mont, de remplir les charges de fossoyeur dans le cimetière, de nettoyer les charniers, creuser les tombes et servir de bedeau, d'entretenir le linge d'autel. (pas de précision sur les gages), 30 août 1628; MC/ET/XVIII/243; II/C/XL
      promesse; Boetz, Charles